# 坏账核销

提问人：stoneinsea 时间：2017-08-09 22:42:15
各位好： 关于核销坏账，准则里有明确相关规定吗？还是只要符合企业内控管理制度，确认是收不回的就可以核销？

回答人：chenyiwei
请查阅以下文件规定：
《关于建立健全企业应收款项管理制度的通知》（财企[2002]513号） 《企业资产损失所得税税前扣除管理办法》（国家税务总局公告[2011]25号） 《关于印发中央企业资产减值准备财务核销工作规则的通知》（国资发评价[2005]67号）